臺灣臺北地方法院刑事判決　　　　　 　96年度簡上更字第2號
　　上　訴　人　臺灣臺北地方法院檢察署檢察官
　　上　訴　人
　　即被　　告　甲　○
　　　　　　　　　　　　號3樓.
　　　　　　　　乙○○
上列被告因詐欺等案件，經檢察官聲請以簡易判決處刑（九十五
年度偵字第一八八六四號），本院第一審合議庭認不宜以簡易判
決處刑，改依通常程序審理，因被告等訊問後自白犯罪，改於中
華民國九十五年十一月二十九日以本院九十五年度簡字第三七三
六號為第一審簡易判決後，上訴人不服提起上訴，本院自為第一
審判決（九十六年度簡上字第十四號），被告不服上訴，經臺灣
高等法院撤銷發回，本院合議庭更為第二審判決如下：
    主  文
原判決撤銷。
甲○、乙○○共同連續行使偽造私文書，足以生損害於他人，均
處有期徒刑陸月，如易科罰金，均以銀元佰元即新臺幣玖佰元
折算壹日；均減為有期徒刑月，如易科罰金，均以銀元佰元
即新臺幣玖佰元折算壹日。
    事  實
一、甲○及乙○○為夫妻關係，其等前於民國九十年十一月十五
    日及九十一年五月二十五日，以甲○之名義為會首，共同在
    臺北市○○街二巷八號、臺北縣新店市○○街一四八巷十二
    弄十一號三樓，召集如附表一所示會員（連同會首）分別為
    三十二人及二十八人之互助會，均約定活會會員每期分別繳
    納新臺幣（下同）二萬元減去標金後之會款（俗稱：內標）
    予會首，再由會首轉交予得標會員。詎其等因經營生意需款
    ，竟於互助會正常營運一段時間後，共同基於意圖為自己不
    法所有及行使偽造文書之概括犯意，未經活會之互助會員王
    興甲、黃慧荺、黃阿汝、陳健偉、李國茹等人（起訴書誤載
    鄭玉俐、蕭素勤、丙○○○，業經檢察官當庭更正）同意，
    連續為下列之冒標行為：（一）、附表一編號一之互助會部
    分：共同於九十三年一月至四月間之某月十五日，連續二次
    冒用王興甲、黃慧荺之名義，以在空白紙條上書寫「2200」
    文字，並向現場參與開標之會員佯稱係代替未到場之王興甲
    、黃慧荺投標，依民間互助會之習慣，足以表示由王興甲、
    黃慧荺各以二千二百元競標，並持該屬準私文書性質之前揭
    偽造標單逕予行使之方式，參與開標，且由主持開標之甲○
    或乙○○向未得標之活會會員佯稱王興甲、黃慧荺已由其代
    為得標，致使其他活會會員均陷於錯誤，而如數繳付會款，
    甲○及乙○○因而詐得當時活會會員所繳交之互助會款（冒
    標情形、詐騙金額詳如附表二所示），足以生損害於遭冒標
    之王興甲、黃慧荺及其他未遭冒標之活會會員鄭玉俐、丙○
    ○○等人。（二）、附表一編號二之互助會：其等承前概括
    犯意之聯絡，共同於九十三年一月至五月間之某月二十五日
    ，連續四次，分別冒用黃慧荺、黃阿汝、陳健偉、李國茹名
    義，以同上之手法，在空白紙條上各書寫「2300」或「2400
    」不等之文字進行冒標，使各活會會員均陷於錯誤，進而如
    數繳付會款，甲○及乙○○因而詐得當時活會會員所繳交之
    互助會款（冒標情形、詐騙金額詳如附表三所示），足以生
    損害於遭冒標之黃慧荺、黃阿汝、陳健偉、李國茹及其他活
    會會員丙○○○、鄭玉俐、蕭素勤等人。而甲○、乙○○以
    上開手法於兩互助會詐騙得款共六十三萬五千九百元之互助
    會款項（計算方式詳如附表二、三備註所示）。惟因如附表
    一編號一所示之互助會，於九十三年六月十五日屆期前，甲
    ○、乙○○夫妻因已無力支持而倒會（尚餘一會未開），互
    助會會員丙○○○欲向甲○及乙○○收取互助會尾款時，發
    現尚有會員亦欲收互助會之尾款，且如附表一編號二所示之
    互助會亦緊接於同年六月倒會（尚餘三會未開），且至此未
    再召開互助會開標，眾活會會員察覺有異，紛紛探詢各人標
    會情形，始知上情。
二、案經丙○○○訴請臺北市政府警察局松山分局報請臺灣臺北
    地方法院檢察署檢察官偵查後聲請簡易判決處刑，本院第一
    審合議庭認不宜逕以簡易判決處刑，改依通常程序審理，經
    訊問被告後，被告等均自白犯罪，改以簡易判決處刑，上訴
    後經本院管轄之第二審合議庭自為第一審判決，上訴後復經
    臺灣高等法院撤銷發回本院管轄之第二審合議庭審理。
    理  由
一、上開事實，業經上訴人即被告（下稱被告）甲○、乙○○分
    別於警詢、偵查中及本院審理時坦承不諱，且均於本院審理
    時當庭為認罪之表示（見本院卷九十六年七月二十日準備程
    序筆錄、同年八月八日、同月十二日審判筆錄），核證人丙
    ○○○、陳讚生、蕭素勤等人於本院前審審理時之證述情節
    互核相符，佐之被告乙○○與甲○係夫妻，共同擺攤販賣水
    晶營生，為同居共財關係，業據其等分別供稱在卷，且其等
    共同召集前開兩互助會，繼而均有參與互助會之實際運作情
    事，包括主持開標、告知會員應繳納之會款金額及收取互助
    匯款項等，亦為被告二人直承不諱，此外，並有卷附之互助
    會單二紙、切結書六紙、和解書三紙、調解書一份、存入（
    款）憑條六十二聯、和解書三份可稽，已足認被告二人出於
    任意性之自白均與事實相符，而堪採信。綜上所述，被告甲
    ○、乙○○前揭詐欺及偽造文書等犯行，均事證明確，自應
    依法論科。
二、新舊法比較：被告二人行為後，刑法業於九十四年二月二日
    公布，於九十五年七月一日施行，其中刪除刑法第五十六條
    ，修正第二條、第二十五條、第二十六條、第二十八條、第
    三十三條、第五十五條規定。按「行為後法律有變更者，適
    用行為時之法律，但行為後之法律有利於行為人者，適用最
    有利於行為人之法律」，現行刑法第二條第一項定有明文，
    此條規定乃與刑法第一條罪刑法定主義契合，而貫徹法律禁
    止溯及既往原則，係規範行為後法律變更所生新舊法律比較
    適用之準據法，是以，刑法第二條本身雖經修正，但其既屬
    適用法律之準據法，本身尚無比較新舊法之問題，應一律適
    用裁判時之現行刑法第二條規定以決定適用之刑罰法律，先
    予說明。又本次刑法修正之比較新舊法，應就罪刑有關之共
    犯、未遂犯、想像競合犯、牽連犯、連續犯、結合犯，以及
    累犯加重、自首減輕暨其他法定加減原因（如身分加減）與
    加減例等一切情形，綜其全部罪刑之結果而為比較（最高法
    院九十五年五月二十三日九十五年度第八次刑庭會議決議意
    旨可資參照）。
    （一）、被告二人行為後，刑法第五十五條牽連犯、第五十
            六條連續犯之規定，業於九十五年七月一日修正刪
            除生效，上揭規定刪除後，於數犯罪行為之情形，
            即應依刑法第五十一條之規定予以分論併罰，經依
            刑法第二條第一項比較新、舊法之結果，認應以適
            用行為時，即修正前刑法第五十五條、第五十六條
            之規定，對被告較為有利。
    （二）、刑法第三百三十九條之罪，法定刑係得科或併科一
            千元以下罰金，據修正後刑法施行法增訂第一條之
            一：「中華民國九十四年一月七日刑法修正施行後
            ，刑法分則編所定罰金之貨幣單位為新臺幣。九十
            四年一月七日刑法修正時，刑法分則編未修正之條
            文定有罰金者，自九十四年一月七日刑法修正施行
            後，就其所定數額提高為三十倍。但七十二年六月
            二十六日至九十四年一月七日新增或修正之條文，
            就其所定數額提高為三倍」（按新增訂刑法施行法
            第一條之一規定，僅係替代罰金罰鍰提高標準條例
            部分條文，與罰金罰鍰提高標準條例罰金額度相同
            ，只是貨幣單位由銀元改成新臺幣，並不發生有利
            、不利之問題，亦非法律變更刑度之條文，並無比
            較新舊法之問題，應逕予適用）及刑法第三十三條
            第五款已修正為：「罰金：新臺幣一千元以上，以
            百元計算之」之規定，修正後該罪所得併科處之罰
            金刑最高為新臺幣三萬元、最低為新臺幣一千元，
            然而，依被告行為時之刑罰法律，即罰金罰鍰提高
            標準條例第一條前段規定之提高倍數十倍及刑法第
            三十三條第五款規定之罰金最低額一元予以計算，
            該罪之罰金刑最高為銀元一萬元，最低額為銀元十
            元，若換算為新臺幣，最高額雖與新法同為新臺幣
            三萬元，然最低額僅為新臺幣三十元。因此，比較
            上述修正前、後之刑罰法律，自以被告二人行為時
            關於科處罰金刑之法律較為有利。
    （三）、綜合上述比較結果，應依刑法第二條第一項前段之
            規定，適用被告二人行為時即修正前刑法之規定。
    （四）、至於刑法第二十八條共同正犯之規定，修正後僅作
            文字修正，並未變更法律適用之方式或法律效果，
            自無庸比較，附此敘明。
三、按民間互助會，已得標會員，依據其與會首間之契約，無論
    何人得標，均有按期繳交會款之義務，故會首冒名盜標，其
    詐欺所得之款項，僅限於未得標會員繳納之會款。次按我國
    民間互助會，係由會首招募會員參加所組成，每於標會時，
    通常由欲標取會款之會員，在空白紙條上，或僅書立其姓名
    、綽號及數字者，甚或只書寫數字而未書立其姓名、綽號，
    另以上開言詞等方法表示係何會員所出具者，則依習慣或特
    約均足以辨明係該會員以所書數字為標息金額參加競標之標
    單，自應以私文書論（最高法院八十九年度臺上字第一三一
    九號、九十四年度臺上字第一四三九號判決意旨可資參照）
    。被告二人冒用互助會員名義，以阿拉伯數字代表標息偽填
    於空白紙條之標單上，雖未再明白註記「標單」二字，但已
    足以表示投標者所欲出之標金金額，該投標單應屬刑法第二
    百二十條第一項之準私文書無疑。被告二人復持以行使，冒
    名參加競標，使不知情之各互助會活會會員均陷於錯誤，誤
    確有其他活會會員得標，而遵期繳交會錢予被告二人，其等
    以此方式詐騙互助會會款，核其等所為，均係犯刑法第二百
    十六條、第二百十條、第二百二十條第一項之行使偽造準私
    文書罪及同法第三百三十九條第一項之詐欺取財罪。其等就
    上揭犯行，有犯意聯絡、行為分擔，為共同正犯。而其等偽
    造投標單準私文書後，進而持以行使參與投標標取會款，偽
    造之低度行為，應為行使之高度行為所吸收，不另論罪。又
    以同一次詐欺行為，同時向多數活會會員詐取會款，係以一
    行為觸犯數個相同之詐欺罪名，為同種想像競合犯，依刑法
    第五十五條規定（想像競合部分未經修法），應從一重處斷
    。其等先後多次冒標互助會詐取互助會款之詐欺取財及行使
    偽造準私文書等犯行，俱時間緊接，犯罪構成要件相同，顯
    均係基於概括之犯意反覆為之，均應依修正前刑法第五十六
    條連續犯規定，各以一詐欺取財罪、行使偽造準私文書罪論
    處，並均依法加重其刑。又其等所犯前揭二罪間，有方法結
    果之牽連關係，應依修正前刑法第五十五條之規定，從較重
    之行使偽造準私文書罪處斷。
四、公訴人原聲請簡易判決處刑書上雖僅概括敘及冒用「丙○○
    ○、鄭玉俐、蕭素勤『等人』」名義，而未明確敘述被告甲
    ○、乙○○冒用互助會員王興甲、黃慧荺、黃阿汝、陳健偉
    、李國茹名義，為前揭冒標詐欺行為之事實，然公訴人既已
    就相同兩互助會，被告二人共同以冒標方式詐欺互助會會員
    之犯罪事實聲請以簡易判決處刑，雖簡易判決處刑書對於冒
    標之「手段」記載有誤，然既已述明「以冒標方式向互助會
    員詐得款項」之偽造文書、詐欺事實，即無從認公訴人聲請
    以簡易判決處刑之事實僅侷限被告二人詐騙丙○○○、鄭玉
    俐、蕭素勤之部分而已，且此部分業經公訴人當庭更正原起
    訴書誤載之部分（見本院卷九十六年九月十二日審判筆錄）
    ，被告二人對此均無意見，並為認罪之表示，是以，應認公
    訴人係以被告二人冒用活會會員王興甲、黃慧荺、黃阿汝、
    陳健偉、李國茹名義，詐騙前開兩互助會包含丙○○○、鄭
    玉俐、蕭素勤、王興甲、黃慧荺、黃阿汝、陳健偉或李國茹
    在內之活會會員為起訴之犯罪事實，本院自應就此予以審究
    。
五、原審以被告甲○、乙○○均當庭認罪，事證明確，審酌被告
    犯罪後坦承犯行及犯罪之動機、目的、手段、所生危害、被
    告之品行、智識程度與被害人之關係等一切情狀，而依刑事
    訴訟法第四百四十九條第二項、第三項、第四百五十條第一
    項、第四百五十四條第二項，刑法第二條第一項前段、第二
    百十六條、第二百二十條第一項、第二百十條、修正前刑法
    第五十六條、第三百三十九條第一項、第五十五條、第四十
    一條第一項前段，罰金罰鍰提高標準條例第一條前段、修正
    前罰金罰鍰提高標準條例第二條，現行法規所定貨幣單位折
    算新臺幣條例第二條，判決被告甲○、乙○○各處有期徒刑
    伍月，併諭知易科罰金之折算標準，固非無見。然而（一）
    、原判決逕引用原聲請簡易判決處刑書及於簡易判決中所增
    補之犯罪事實，卻未認定敘述被告甲○、乙○○前揭假藉互
    助會員王興甲、黃慧荺、黃阿汝、陳健偉、李國茹名義之冒
    標犯行，且原審亦未認定被告二人召開互助會之初即有意行
    騙，卻未加詳算，僅依告訴人丙○○○所指訴之內容，誤將
    倒會後積欠會員之全部債務，以及已得標（俗稱：死會）會
    員所繳納之互助會款，均計入詐騙金額中，亦有未洽。另按
    刑法第三百三十九條於此次修法並未修正，且刑法施行法第
    一條之一增修後，應逕予適用，無庸再引用罰金罰鍰提高標
    準條例第一條前段之規定，原審據上論結誤引修正前刑法第
    三百三十九條、漏引用刑法第二十八條，又贅引罰金罰鍰提
    高標準條例第一條前段及略未引用刑法施行法第一條之一規
    定，適用亦有違誤之處。（二）、上訴人即被告乙○○前雖
    以否認犯行為由上訴，惟其嗣於本院更審審理中認罪，其據
    此上訴，即無可採。上訴人即被告甲○、乙○○另以已與被
    害人等達成和解，獲得諒解為由，上訴請求為緩刑之諭知。
    惟被告甲○雖認罪，卻於前審審理時，始終出言迴護被告乙
    ○○；被告乙○○雖於本院更審審理後坦認犯行在卷，然於
    本院前審審理時亦否認犯行，至被告二人於法院審理過程中
    ，雖陸續償還債務，並據提出調解書一份、和解書三份、切
    結書六紙、還款明細一紙、存入（款）憑條六十二聯等件為
    憑，惟被告二人仍未將上開二互助會之債務全數償還完畢，
    且被害人蕭素勤未具狀表示寬宥或同意和解之意，本院兼顧
    一般預防之普遍適應性與具體個案特別預防之妥當性，認尚
    不得為緩刑之宣告，故被告二人執此上訴，並無足採。（三
    ）、檢察官依告訴人丙○○○之請求，認原審量刑過輕、未
    引用刑法第二十八條規定而上訴，因原審確漏引前述條文，
    業如前述，即非無由。準此，原審判決既有前述疏漏、違誤
    ，即屬難以維持，應由本院管轄之第二審合議庭撤銷原審判
    決，自為判決。
六、爰審酌被告二人均無前科之素行，此有臺灣高等法院被告全
    國前案紀錄表在卷可按，其等犯罪動機係為生意需款周轉，
    竟以冒標手段詐使互助會活會會員繳交會款並倒會，並使各
    實際上仍活會之會員辛苦積蓄所得，於一夕間追討無門，所
    生損害非輕，被告乙○○、甲○已於本院更審審理時坦承犯
    行，其等已償還部分互助會員之債務，且與告訴人丙○○○
    和解，得其寬宥，復與被害人李國茹、王興甲、黃慧筠、黃
    阿汝、陳建偉、鄭玉俐達成和解，有其等所簽立之和解書、
    切結書存卷可查，惟尚未與被害人蕭素勤和解，取得和解書
    等一切情狀，各量處如主文所示之刑，以示懲儆。
七、被告二人行為後，刑法第四十一條亦已於九十四年二月二日
    修正公布，九十五年七月一日起施行，其中第一項前段修正
    為「犯最重本刑為五年以下有期徒刑以下之刑之罪，而受六
    個月以下有期徒刑或拘役之宣告者，得以新臺幣一千元、二
    千元或三千元折算一日，易科罰金」，然依被告行為時法律
    ，即修正前刑法第四十一條第一項前段：「犯最重本刑為五
    年以下有期徒刑以下之刑之罪，而受六個月以下有期徒刑或
    拘役之宣告，因身體、教育、職業、家庭之關係或其他正當
    事由，執行顯有困難者，得以一元以上三元以下折算一日，
    易科罰金」，暨修正前罰金罰鍰提高標準條例第二條：「依
    刑法第四十一條易科罰金者，均就其原定數額提高為一百倍
    折算一日；法律所定罰金數額未依本條例提高倍數，或其處
    罰法條無罰金刑之規定者，亦同」等規定，易科罰金之折算
    標準最高為銀元三百元即新臺幣九百元，最低為銀元一百元
    即新臺幣三百元。比較新、舊法結果，適用被告行為時即修
    正前之法律，對被告較為有利，爰併依刑法第二條第一項前
    段之規定，適用修正前刑法第四十一條第一項前段，諭知易
    科罰金之折算標準。
八、被告二人犯行之犯罪時間係於九十六年四月二十四日前，所
    犯之罪符合中華民國九十六年罪犯減刑條例第二條第一項第
    三款之規定，爰依法減其宣告刑二分之一，並依同條例第九
    條規定併諭知易科罰金之折算標準，以資懲儆。
九、被告二人冒標時所填載競標利息之投標單之準私文書，因均
    未扣案，衡情一般互助會開標宣布得標人後，均會將無用之
    投標單當廢紙丟棄，並不會特意留下，更況此係被告二人冒
    標之證據，未免遭人察覺，其等更無留存之理，應均遭被告
    二人丟棄，既無證據證明該等投標單現仍存在未滅失，為避
    免將來執行之困難，故不予沒收之宣告，附此敘明。
據上論斷，爰依刑事訴訟法第四百五十五條之一第一項、第三項
、第三百六十九條第一項前段、第三百六十四條、第二百九十九
條第一項前段，刑法第二條第一項前段、第二十八條、第二百十
六條、第二百十條、第二百二十條第一項、第三百三十九條第一
項、第五十五條、修正前刑法第五十六條、第五十五條、第四十
一條第一項前段，中華民國九十六年罪犯減刑條例第二條第一項
第三款、第七條、第九條，刑法施行法第一條之一第一項、第二
項前段，修正前罰金罰鍰提高標準條例第二條，現行法規所定貨
幣單位折算新臺幣條例第二條，判決如主文。
本案經檢察官張友寧到庭執行職務。
中　　華　　民　　國　　96　　年　 　9　　月　　26　　日
                      刑事第十六庭  審判長法  官  蔡守訓
                                          法  官  吳俊龍
                                          法  官  徐千惠
上正本證明與原本無異。
不得上訴。
                                          書記官  李典育
中　　華　　民　　國　　96　　年　　9 　　月　　28　　日
附錄論罪科刑之法條全文：
中華民國刑法第216條
（行使偽造變造或登載不實之文書罪）
行使第 210 條至第 215 條之文書者，依偽造、變造文書或登載
不實事項或使登載不實事項之規定處斷。
中華民國刑法第210條
（偽造變造私文書罪）
偽造、變造私文書，足以生損害於公眾或他人者，處 5 年以下有
期徒刑。
中華民國刑法第220條
（準文書）
在紙上或物品上之文字、符號、圖畫、照像，依習慣或特約，足
以為表示其用意之證明者，關於本章及本章以外各罪，以文書論
。
錄音、錄影或電磁紀錄，藉機器或電腦之處理所顯示之聲音、影
像或符號，足以為表示其用意之證明者，亦同。
中華民國刑法第339條
（普通詐欺罪）
意圖為自己或第三人不法之所有，以詐術使人將本人或第三人之
物交付者，處5年以下有期徒刑、拘役或科或併科1千元以下罰金
。
以前項方法得財產上不法之利益或使第三人得之者，亦同。
前二項之未遂犯罰之。
附表一：
   ┌─────┬───────┬─────────┐
   │編      號│      一      │       二         │
   ├─────┼───────┼─────────┤
   │會      期│民國90年11月15│民國91年5月25日起 │
   │          │日起至93年6月 │至93年8月25日止   │
   │          │15日止（32會）│（28會）          │
   ├─────┼───────┼─────────┤
   │每會會款（│2萬元         │2萬元             │
   │新臺幣）  │              │                  │
   ├─────┼───────┼─────────┤
   │登載之標會│臺北市○○街2 │臺北縣新店市○○街│
   │地點      │巷8號         │148巷12弄11號3樓  │
   │          │              │（實際開標地點為臺│
   │          │              │北市○○街2巷8號）│
   │          │              │                  │
   ├─────┼───────┼─────────┤
   │開標時間  │每月15日晚間8 │每月25日晚間8時   │
   │          │時            │                  │
   ├─────┼───────┼─────────┤
   │最低標金（│2,000元       │2,000元           │
   │新臺幣）  │              │                  │
   ├─────┼───────┼─────────┤
   │會員人數  │32人          │28人              │
   ├─────┼───────┼─────────┤
   │標    法  │內標制        │內標制            │
   ├─────┼───────┼─────────┤
   │互助會單上│甲○          │甲○              │
   │登載之會首│              │（但部分交會員之會│
   │          │              │單登載首標為乙○○│
   │          │              │）                │
   └─────┴───────┴─────────┘
附表二：
   ┌────┬────┬─────┬───────┐
   │被冒標人│冒標金額│冒標時間  │     備 註    │
   │        │        │          │              │
   ├────┼────┼─────┼───────┤
   │王興甲  │2200    │民國93年初│被告甲○、陳連│
   │        │        │至4月15日 │可對於實際冒標│
   │        │        │間之某月之│日期、先後次序│
   │        │        │15日      │，經一再調查，│
   ├────┼────┼─────┤均稱已不復記憶│
   │黃慧荺  │2200    │同上期間之│。            │
   │        │        │某月之15日│本院計算被告詐│
   │        │        │          │得之活會會員款│
   │        │        │          │項為：        │
   │        │        │          │（00000-0000）│
   │        │        │          │‧4‧2 =142400│
   │        │        │          │              │
   │        │        │          │活會會員王興甲│
   │        │        │          │、黃慧筠、楊周│
   │        │        │          │清美、蕭素勤因│
   │        │        │          │實際上均未得標│
   │        │        │          │，故被告冒標二│
   │        │        │          │次，其四人均誤│
   │        │        │          │他人得標，以活│
   │        │        │          │會會員身分繳費│
   │        │        │          │予被告。至得標│
   │        │        │          │之死會會員繳納│
   │        │        │          │之款項，不列入│
   │        │        │          │被告等詐騙所得│
   │        │        │          │。            │
   │        │        │          │              │
   │        │        │          │              │
   │        │        │          │              │
   └────┴────┴─────┴───────┘
附表三：
   ┌────┬────┬─────┬───────┐
   │被冒標人│冒標金額│冒標時間  │   備  註     │
   │        │        │          │              │
   ├────┼────┼─────┼───────┤
   │黃慧荺  │2300    │民國93年初│被告甲○、陳連│
   │        │        │至5月間之 │可對於實際冒標│
   │        │        │某月之25日│日期，經一再調│
   │        │        │          │查，均已不復記│
   ├────┼────┼─────┤憶。          │
   │黃阿汝  │2400    │同上期間某│本院計算被告詐│
   │        │        │月之25日  │得之活會會員款│
   ├────┼────┼─────┤項約為：      │
   │陳健偉  │2400    │同上期間某│（00000-0000）│
   │        │        │月之25日  │‧7+（00000-00│
   ├────┼────┼─────┤00）‧7‧3=123│
   │李國茹  │2400    │同上期間某│900+369600 ＝ │
   │        │        │月之25日  │493500        │
   │        │        │          │              │
   │        │        │          │活會會員黃慧荺│
   │        │        │          │、黃阿汝、陳健│
   │        │        │          │偉、李國茹、楊│
   │        │        │          │周清美、鄭玉俐│
   │        │        │          │、蕭素勤七人均│
   │        │        │          │誤他人得標繳予│
   │        │        │          │被告之互助會款│
   │        │        │          │，至得標死會會│
   │        │        │          │員所繳納之款項│
   │        │        │          │，不列入被告詐│
   │        │        │          │騙所得。      │
   │        │        │          │              │
   │        │        │          │              │
   └────┴────┴─────┴───────┘
